【裁判字號】    90,易,11
【裁判日期】    900620
【裁判案由】    詐欺
【裁判全文】
臺灣臺南地方法院刑事判決                              九十年度易字第一一號
    公  訴  人  臺灣台南地方法院檢察署檢察官
    被      告  乙○○
右列被告因詐欺案件，經檢察官提起公訴（八十九年度偵字第一二一六八號），本院
判決如左：
    主  文
乙○○意圖為自己不法之所有，以詐術使人將本人之物交付未遂，處有期徒刑參月，
如易科罰金，以參佰元折算壹日。扣案之偽造中國信託商業銀行信用卡壹張（卡號：
0000000000000000號）沒收。
    事  實
一、緣乙○○明知其自離家後，身上所攜帶現款新台幣（下同）六千元左右已所剩無
    幾，並無償債能力，竟意圖為自己不法之所有，於民國（下同）八十九年十月二
    十二日二十二時許，在台南市○○路○段一五一號「東帝士百貨公司」，持其在
    高雄市華納舞廳上班時，自綽號「銘哥」姓名年籍不詳之人所取得之中國信託商
    業銀行信用卡一張（卡號：0000000000000000號），該卡背面
    署名為「詹清銘」（該信用卡係遭人偽造，原持卡人應為丙○○），乙○○在不
    知該張信用卡係偽造之情形下，且其本身亦明知並無支付消費款項之能力，而持
    前開信用卡，向專櫃店員表示欲購買化妝品市價共計二萬七仟元，使該名不知名
    店員誤信該張信用卡係乙○○所有而認其有資力致陷於錯誤，而表示接受乙○○
    訂購化妝品之要約，並將該信用卡交收銀員甲○○刷卡，藉以取得聯合信用卡中
    心之授權碼完成交易，詎料，經與發卡銀行確認後，發現該卡係遭偽造而不遂。
二、案經台南市警察局第五分局報告台灣台南地方法院檢察署檢察官偵查起訴。
    理  由
一、訊據被告乙○○固坦承確於前揭時地持卡消費等情，然矢口否認有何詐欺取財之
    犯行，辯稱：伊並不知道是偽卡云云。然本件應先予闡明者為公訴意旨並非認被
    告涉有行使偽造私文書之罪嫌，而係詐欺取財罪嫌，是被告雖不知該張信用卡為
    偽卡，亦與前開詐欺罪行成立與否之認定無涉。次查，被告因負氣離家，身無分
    文，明知其無資力支付價值二萬七仟元之化妝品乙節，業據被告於本院審理中自
    承：當時離家包括飛機票在內，僅攜帶六七千元，伊在舞廳上班，並無保障底薪
    ，薪資計算是以作抬一抬六百元計算，一天大約作三抬，當天去東帝士百貨公司
    ，身上只有一千多元等語（參見本院九十年六月六日審理筆錄）明確在卷，是被
    告明知本身並無購買能力乙節堪以認定，復參酌被告明知交付該張信用卡之銘哥
    ，僅至舞廳一次，且不知其真實姓名，亦無從得知其資力有無，竟仍持該張信用
    卡，佯裝係其所有而向店員表示欲購買化妝品之意思，而使店員陷於錯誤，致將
    該卡交收銀員甲○○欲取得授權碼後完成交易，此有證人甲○○證述：因為當時
    伊從專櫃店員手中接過信用卡，準備處理收款業務等語（參見本院九十年二月二
    十一日訊問筆錄）互核相符，是被告明知無資力卻施行詐術，持該卡欲刷卡使人
    誤認為其為持卡人，致同意被告表示購買化妝品之要約，是被告施行詐術乙情堪
    以認定，雖嗣後因收銀員甲○○與發卡銀行確認而查悉該卡為偽卡而未遂，然仍
    不影響其前揭詐欺取財犯行之認定。此外，復有偽造信用卡一張扣案足資佐憑，
    是本件事證明確，應予依法論科。
二、核被告乙○○所為，係犯刑法第三百三十九條第三項、第一項之詐欺取財未遂罪
    。被告被告已著手於詐術行為之實施，而未至取得財物之結果，為未遂犯，應依
    刑法第二十六條前段之規定減輕其刑。爰審酌被告犯罪手段、犯後態度及所取得
    財物之價值等一切情狀，量處如主文所示之刑，並諭知易科罰金之標準，以示懲
    儆。扣案偽造之前開信用卡一張，係被告供犯罪所用之物，且屬被告所有，應予
    沒收。
據上論斷，應依刑事訴訟法第二百九十九條第一項前段，刑法第三百三十九條第三項
、第一項、第四十一條第一項前段、第二十六條前段、第三十八條第一項第二款，罰
金罰鍰提高標準條例第一條前段、第二條，判決如主文。
本案經檢察官林逸梅到庭執行職務
中      華      民      國      九十      年     六     月     二十     日
                                  臺灣臺南地方法院刑事第五庭
                                          法  官  謝  家  宜
右正本證明與原本無異。
如不服本判決，應於判決送達後十日內，向本院提出上訴狀。
                                          書記官  魏  芝  雯
中      華      民      國      九十      年     六     月     二十     日
附錄法條：
中華民國刑法第三百三十九條：
意圖為自己或第三人不法之所有，以詐術使人將本人或第三人之物交付者，處五年以
下有期徒刑、拘役或科或併科一千元以下罰金。
以前項方法得財產上不法之利益或使第三人得之者，亦同。
前二項之未遂犯罰之。


司法院資訊處製作；財團法人民間司法改革基金會備份。
